【裁判字號】    97,訴,1714
【裁判日期】    970630
【裁判案由】    違反毒品危害防制條例
【裁判全文】
臺灣彰化地方法院刑事判決              97年度訴字第1714號
公  訴  人  臺灣彰化地方法院檢察署檢察官
被      告  甲○○
                    （另案在臺灣彰化監獄執行中）
上列被告因違反毒品危害防制條例案件，經檢察官提起公訴（97
年度毒偵字第1401號、第1608號、第1992號、第2230號），本院
依簡式審判程序判決如下：
    主  文
甲○○犯如附表所示之罪，均累犯，各處如附表所示之刑。應執
行有期徒刑貳年肆月。扣案之第一級毒品海洛因壹包（淨重零點
壹參公克、空包裝重零點貳玖公克）沒收銷燬之、注射針筒壹支
沒收。
    事   實
一、甲○○前於民國94年間，因施用毒品案件，經本院以94年度
    訴字第444號判處有期徒刑10月確定，入監執行後，於95年2
    月26日縮短刑期執行完畢。另其曾於92年間，因施用毒品案
    件，經本院以92年度毒聲字第82號裁定送觀察、勒戒後，認
    有繼續施用毒品之傾向，再經本院以92年度毒聲字第1102號
    裁定令入戒治處所施以強制戒治，而於93年5月23日執行完
    畢釋放，並由臺灣彰化地方法院檢察署檢察官以93年度戒毒
    偵字第217號、第218號為不起訴處分確定。詎其仍不知悔改
    ，於前揭強制戒治執行完畢釋放後5年內，復分別基於施用
    第一級毒品海洛因之犯意，各於97年1月10日19時許、
    同年3月20日19時許、同年4月3日19時許、同年4月5日
    19時許，在其位於彰化縣鹿港鎮大有里後車巷22之1號住處
    ，以針筒注射方式，施用第一級毒品海洛因各1次。嗣分別
    於：(1)97年1月11日為警拘提到案，且經警採集其尿液送驗
    ，結果呈嗎啡陽性反應；(2)同年3月21日8時許，為警在彰化
    縣鹿港鎮○○路旁盤查查獲，且經警採集其尿液送驗，結果
    呈嗎啡陽性反應；(3)同年4月5日，因行跡可疑為警盤查查獲
    ，且經警採集其尿液送驗，結果呈嗎啡陽性反應；(4)同年4
    月8日8時50分許，為警在彰化縣彰化市○○路與中山路口查
    獲，並扣得甲○○與吳銘順（另經本院以97年度訴字第1525
    號判決判處罪刑在案）共同持有之第一級毒品海洛因1包（
    淨重0.13公克，空包裝重0.29公克）及甲○○所有供其施用
    海洛因所用之注射針筒1支，且經警採集其尿液送驗，結果
    呈嗎啡陽性反應，而悉上情。
二、案經彰化縣警察局彰化、鹿港分局報告臺灣彰化地方法院檢
    察署檢察官偵查起訴。
    理   由
一、本案被告甲○○所犯係死刑、無期徒刑、最輕本刑為3年以
    上有期徒刑以外之罪，其於準備程序就前揭被訴事實為有罪
    之陳述，經受命法官告知簡式審判程序之旨，並聽取其與公
    訴人之意見後，本院認無不得或不宜改依簡式審判程序進行
    之處，爰依刑事訴訟法第273條之1第1項、第284條之1，裁
    定本案由受命法官獨任進行簡式審判程序，合先敘明。
二、訊據被告甲○○對於上開事實坦承不諱，且其分別於97年1
    月11日、同年3月21日、同年4月5日、同年4月8日為警採集
    之尿液經送驗結果，均呈嗎啡陽性反應，此有彰化縣警察局
    彰化分局及鹿港分局委託檢驗尿液代號與真實姓名對照表各
    1紙、彰化縣警察局鹿港分局委託檢驗尿液代號與真實姓名
    對照認證單2紙與詮昕科技股份有限公司出具之濫用藥物尿
    液檢驗報告4紙在卷可稽，復有注射針筒1支扣案可佐，此外
    ，扣案之白粉1包，經送法務部調查局鑑驗結果，確含第一
    級毒品海洛因成分（淨重0.13公克，空包裝重0.29公克），
    有法務部調查局97年5月12日調科壹字第09723023150號鑑定
    書1紙在卷可稽，足徵被告之任意性自白與事實相符，可以
    採信。又被告曾因施用毒品案件，經本院以92年度毒聲字第
    82 號裁定送觀察、勒戒後，認有繼續施用毒品之傾向，再
    經本院以92年度毒聲字第1102號裁定令入戒治處所施以強制
    戒治，而於93年5月23日執行完畢釋放，並由臺灣彰化地方
    法院檢察署檢察官以93年度戒毒偵字第217號、第218號為不
    起訴處分確定等情，有臺灣高等法院被告前案紀錄表及臺灣
    彰化地方法院檢察署刑案資料查註紀錄表各1份在卷可參，
    本案事證明確，被告於前揭強制戒治執行完畢釋放後，5年
    內再犯本件施用第一級毒品海洛因之犯行，洵堪認定，應予
    依法論科。
三、查海洛因係毒品危害防制條例第2條第2項第1款所稱之第一
    級毒品，依法不得持有、施用。故核被告甲○○所為，均係
    犯毒品危害防制條例第10條第1項之施用第一級毒品罪。被
    告為施用毒品海洛因而持有之低度行為，為其施用之高度行
    為所吸收，不另論罪。被告所犯上開4次施用第一級毒品4罪
    間，犯意各別，應予分論併罰。又被告有如事實欄所述前科
    及執行紀錄，有臺灣彰化地方法院檢察署刑案資料查註紀錄
    表、臺灣高等法院被告前案紀錄表各1份在卷可考，其於5年
    以內故意再犯本件有期徒刑以上之4罪，均為累犯，應各依
    刑法第47條第1項之規定加重其刑。爰審酌被告曾因施用毒
    品經強制戒治及刑之執行後，猶未能深切體認毒品危害己身
    之鉅，及早謀求脫離毒害之道，反而於出監後伺機再犯，未
    見有何收斂、警惕之意，無視於毒品對於自身健康之戕害及
    國家對於杜絕毒品犯罪之禁令，自有使其接受相當時期監禁
    以敦化性情之必要，惟念及被告尚能坦承犯行，且施用毒品
    固戕害個人健康至深，然就他人權益之侵害仍屬有限，及其
    犯罪之動機、目的、手段、智識程度等一切情狀，分別量處
    如主文所示之刑，並定其應執行之刑，以示懲儆。扣案之第
    一級毒品海洛因1包（含與第一級毒品無從析離之包裝袋，
    淨重0.13公克、空包裝重0.29公克），係毒品危害防制條例
    第2條第2項第1款所定之第一級毒品，為違禁物，應依同條
    例第18條第1項前段之規定，沒收銷燬之。扣案之注射針筒1
    支，係被告甲○○所有供其施用毒品海洛因所用之物，業經
    被告供明在卷，爰依刑法第38條第1項第2款之規定宣告沒收
    。至扣案之另1支注射針筒，被告甲○○陳稱係供吳銘順施
    用毒品海洛因所用，自非供本案被告甲○○犯罪所用之物，
    爰不於本案宣告沒收，附此敘明。
據上論斷，應依刑事訴訟法第273條之1第1項、第299條第1項前
段，毒品危害防制條例第10條第1項、第18條第1項前段，刑法第
11條前段、第47條第1項、第51條第5款、第38條第1項第2款，判
決如主文。
本案經檢察官陳茂榮到庭執行職務。
中    華    民    國    97    年    6     月    30    日
                  刑事第二庭         法  官  尚安雅
以上正本證明與原本無異。
如不服本判決，應於判決送達後10日內，向本院提出上訴書狀，
上訴書狀應「敘述具體上訴理由」，並按他造當事人之人數附繕
本。「切勿逕送上級法院」。
中    華    民    國    97    年    7    月    3     日
                                     書記官  陳文俊
附錄本案論罪科刑法條全文：
毒品危害防制條例第10條
施用第一級毒品者，處 6 月以上 5 年以下有期徒刑。
施用第二級毒品者，處 3 年以下有期徒刑。
附表：
┌──┬──────────────┬─────────────────┐
│編號│     犯  罪  事  實         │          主    文    欄          │
├──┼──────────────┼─────────────────┤
│ 1  │   事實欄所示部分         │甲○○施用第一級毒品，累犯，處有期│
│    │                            │徒刑捌月。                        │
├──┼──────────────┼─────────────────┤
│ 2  │   事實欄所示部分         │甲○○施用第一級毒品，累犯，處有期│
│    │                            │徒刑捌月。                        │
├──┼──────────────┼─────────────────┤
│ 3  │   事實欄所示部分         │甲○○施用第一級毒品，累犯，處有期│
│    │                            │徒刑捌月。                        │
├──┼──────────────┼─────────────────┤
│ 4  │   事實欄所示部分         │甲○○施用第一級毒品，累犯，處有期│
│    │                            │徒刑捌月。扣案之第一級毒品海洛因壹│
│    │                            │包（淨重零點壹參公克、空包裝重零點│
│    │                            │壹參公克、空包裝重零點貳玖公克）沒│
│    │                            │收銷燬之、注射針筒壹支沒收。      │
└──┴──────────────┴─────────────────┘


司法院資訊處製作；財團法人民間司法改革基金會備份。
